臺灣高等法院臺中分院刑事判決　　　　　民國九十三年度上訴字第一一七號
　　上　訴　人
　　即　被　告　乙○○
　　選任辯護人　陳呈雲律師
右上訴人因違反槍砲彈藥刀械管制條例案件，不服臺灣臺中地方法院中華民國九十二
年十二月九日第一審判決（民國九十二年度訴字第一六二六號，起訴案號：臺灣臺中
地方法院檢察署民國九十一年度偵字第二二四一七號），提起上訴，本院判決如左：
    主　　  文
上訴駁回。
    事 　　 實
一、乙○○曾因違反槍砲彈藥刀械管制條例案件，經原審法院判處有期徒刑一年六月
    確定，於民國（下同）八十六年十二月二日執行完畢；又因違反槍砲彈藥刀械管
    制條例案件，經本院判處有期徒刑二年六月，併科罰金新台幣二十萬元，並經最
    高法院於九十年九月十三日駁回上訴確定。詎仍不知悔改，復基於持有之犯意，
    於九十一年二月十一日十五時許，在台中縣豐原市○○街一０五巷六四號住處前
    ，收受綽號「阿賜」之不詳姓名者所交付之附表壹所示具有殺傷力之改造模型槍
    一支，及可發射子彈具有殺傷力之改造手槍二支、附表貳所示具有殺傷力之子彈
    共二十五顆及附表參所示槍砲、彈藥主要組成零件土造槍管三支、土造金屬彈殼
    六包、土造金屬彈頭一包，而未經許可，予以持有，並散置上址住處之一樓前門
    右側牆壁旁、一樓客廳左側牆壁旁、一樓客廳桌下、一樓客廳電視機前、一樓客
    廳冰箱底座下及二樓臥室電視櫃抽屜內。嗣於九十一年二月二十七日十五時三十
    分許，為警持台灣彰化地方法院核發之搜索票在上址查獲，並扣得附表壹（編號
    一除外）、貳、參所示之改造手槍、子彈及槍砲、彈藥主要組成零件（同時查獲
    與本案無關之電鑽一台、老虎鉗一台、砂輪機二台、非槍砲、彈藥主要零件之土
    造槍機半成品及土造槍管固定座半成品一罐、土造撞針半成品一包、狙擊鏡三支
    、玩具子彈之底火連桿一包、外徑５‧５㎜、內徑約４‧２㎜、高約１‧３㎜之
    金屬圈一包、玩具長槍用木質握把二支及不具殺傷力之子彈十七顆、仿ＧＬＯＣ
    Ｋ廠１７型半自動手槍外型製造之玩具手槍四支），乙○○另於九十一年二月二
    十八日十時三十八分許，帶警至上址一樓客廳冰箱底座下起出附表壹編號一所示
    之改造模型槍一支。
二、案經彰化縣警察局及行政院海岸巡防署中部地區巡防局彰化機動查緝隊報請台灣
    彰化地方法院檢察署呈請台灣高等法院檢察署核移台灣台中地方法院檢察署檢察
    官偵查起訴。
    理  　　由
一、訊據上訴人即被告乙○○（下稱被告）否認違反槍砲彈藥刀械管制條例犯行，辯
    稱附表壹、貳、參所示之改造模型槍、改造手槍、子彈及槍砲、彈藥主要組成零
    件，係綽號「阿賜」之不詳姓名者於九十年一月二十一日即寄放伊處，綽號「阿
    賜」之不詳姓名者將一手提袋寄放伊處，伊打開發現有槍，伊即問為何有槍，綽
    號「阿賜」之不詳姓名者說要到台北看病，槍先寄放伊處，伊說不能寄放伊處，
    綽號「阿賜」之不詳姓名者又說放在伊家附近空屋，伊後來遭逮捕釋放後再到空
    屋看，九十一年二月二十七日前幾日伊才至空屋將附表壹、貳、參所示改造模型
    槍、改造手槍、子彈及槍砲、彈藥主要零件取出，該批改造模型槍、改造手槍、
    子彈及槍砲、彈藥主要零件之前已為警查獲一次，並經判決確定，為同一案件，
    且為警查獲前二日，伊有打電話給台中市警察局第二分局刑事組警員田鈺錕，向
    田鈺錕說伊朋友放槍在伊處，伊要報繳，田鈺錕要伊馬上過去分局，因當時伊在
    南部，伊說等伊回來再聯絡，伊回台中後於九十一年二月二十七日凌晨打電話給
    田鈺錕，約在台中市○○路一家檳榔攤見面，伊向田鈺錕說朋友有三支槍放伊處
    ，伊要報繳，田鈺錕說好，伊說伊很累，要先回家睡覺，睡起來再拿，田鈺錕很
    生氣云云。
二、惟查：
　(一)附表壹、貳、參所示之改造模型槍、改造手槍、子彈及槍砲、彈藥主要組成零件
    ，係為警於九十一年二月二十七日及二十八日，在台中縣豐原市○○街一０五巷
    六四號被告住處查獲等情，業據被告於警訊、偵查、原審及本院審理時分別供承
    不諱，並有附表壹、貳、參所示之改造模型槍、改造手槍、子彈及槍砲、彈藥主
    要組成零件扣案，及彰化縣警察局搜索扣押筆錄、扣押物品收據、扣押物品目錄
    表、現場位置圖、現場照片卷附可稽（見彰化縣警局卷內），依被告於警訊時之
    供述及卷附現場位置圖、現場照片顯示，為警查獲時附表壹、貳、參所示改造模
    型槍、改造手槍、子彈及槍砲、彈藥主要組成零件，係散置於上址被告住處之一
    樓前門右側牆壁旁、一樓客廳左側牆壁旁、一樓客廳桌下、一樓客廳電視機前、
    一樓客廳冰箱底座下及二樓臥室電視櫃抽屜內。又附表壹、貳、參所示改造模型
    槍、改造手槍、子彈及槍砲、彈藥主要組成零件，經內政部警政署刑事警察局鑑
    定結果，附表壹編號一所示之改造模型槍一支，係德國ＲＥＣＫ廠製口徑８㎜之
    金屬模型槍換裝土造金屬槍管而成之改造模型槍，機械性能良好，可擊發適用子
    彈，認具殺傷力；附表壹編號二所示之改造手槍二支，係仿ＢＥＲＥＴＴＡ廠半
    自動手槍製造之金屬玩具手槍換裝土造金屬槍管改造而成之改造手槍，機械性能
    良好，可擊發適用子彈，認具殺傷力；附表貳編號一所示之制式子彈一顆，係口
    徑０‧３２吋子彈，彈底標記為Ｒ－Ｐ３２ＡＵＴＯ，認具殺傷力；附表貳編號
    二所示之子彈十一顆，係由長約１７㎜之土造金屬彈殼加裝直徑約７‧６㎜金屬
    彈頭組合而成之土造子彈，經實際試射結果均可擊發，認具殺傷力（此部分共二
    十五顆，其中十四顆經實際試射結果無法擊發，認不具殺傷力）；附表貳編號三
    所示之子彈十三顆，係由長約１７㎜之土造金屬彈殼加裝直徑約９㎜金屬彈頭組
    合而成之土造子彈，經實際試射結果均可擊發，認具殺傷力（此部分共查獲十六
    顆，其中二顆無火藥、底火，另一顆經實際試射結果無法擊發，均不具殺傷力）
    ；附表參編號一、二、三所示物品，依序為土造槍管三支、土造金屬彈殼六包、
    土造金屬彈頭一包，參照內政部八十六年十一月二十四日台（八六）內警字第八
    六七０六八三號公告內容，均屬槍砲彈藥刀械管制條例規定之槍砲、彈藥主要組
    成零件，復有內政部警政署刑事警察局九十一年三月十二日刑鑑字第０九一００
    四三五三八號、九十二年八月二十六日刑鑑字第０九二０一三二八０三號函附卷
    足憑（見一三九號偵查卷第十八－二０頁）。
　(二)被告於警訊時已供稱，綽號「阿賜」之不詳姓名者於九十一年二月十一日十五時
    許，打電話給伊說「許仔，我算無法出面，你也找不到我，但我對你不好意思，
    現在我放了乙箱東西在你住處門前，算有些價值，任你自己處理，看是要留著、
    丟掉或交由警方都可以。」，之後即未再接到「阿賜」電話，伊將「阿賜」留下
    紙箱搬進屋內，發現一批械彈及工具，即任意放置住處每個地方等語；又於偵查
    中供稱，在伊住處查獲之槍彈工具零組件均非伊所有，係今年除夕（即九十一年
    二月十一日）十五時，「阿賜」打電話說有東西給伊，要報繳或如何處理均可以
    ，並說東西放伊住處門口，伊打開即可看到等語。足見上開槍彈等物係綽號「阿
    賜」者交予被告而未經許可持有之無訛。
　(三)被告前已因於九十年一月二十一日十五時許，在台中縣豐原市○○街一０五巷六
    四號住處，未經許可，自綽號「阿賜」之不詳姓名者收受仿貝瑞塔廠製造可發射
    子彈具有殺傷力之改造玩具手槍六支及具有殺傷力之土造子彈十二顆，而無故予
    以寄藏，嗣於同日十七時許，被告與林信隆基於共同持有之犯意，未經許可，持
    前揭受寄藏之具有殺傷力之仿貝瑞塔廠製造之改造玩具手槍一支、土造子彈十二
    顆，至高速公路豐原交流道口欲交予「阿賜」時，為據報之員警攔檢查獲，扣得
    改造玩具手槍一支、土造子彈十二顆，並循線至上址被告住處查扣改造玩具手槍
    五支（此部分業經本院判處有期徒刑二年六月，併科罰金新台幣二十萬元，由最
    高法院於九十年九月十三日駁回上訴確定（見六九九四號偵查卷第二四至二六頁
    所附本院九十年度上訴字第八七０號刑事判決及台灣台中地方法院檢察署刑案資
    料查註紀錄表）；另於九十年八月六日二十二時許，為警在雲林縣斗南鎮○○里
    ○○道路查獲非法持有具有殺傷力之改造仿貝瑞塔手槍一支及具有殺傷力之子彈
    七顆，向警自白在其上址住處，尚留存有綽號「阿賜」之不詳姓名者於九十年一
    月二十一日所寄藏之仿貝瑞塔改造手槍四支、半成品五支及土造子彈十顆，經警
    前往查證屬實，並將上述槍彈扣案（此部分台灣雲林地方法院檢察署檢察官認與
    前開確定判決之犯罪事實為同一案件，向本院聲請再審，經本院於九十年十二月
    十九日裁定駁回（見原審卷第四四頁及二二四一七號偵查卷第二五頁所附台灣雲
    林地方法院檢察署九十年度偵字第三一八四號檢察官聲請書及本院九十年度聲再
    字第二九二號刑事裁定）。而附表壹、貳、參所示之改造模型槍、改造手槍、子
    彈及槍砲、彈藥主要組成零件，數量非少，又係散置上址被告住處之一樓前門右
    側牆壁旁、一樓客廳左側牆壁旁、一樓客廳桌下、一樓客廳電視機前、一樓客廳
    冰箱底座下及二樓臥室電視櫃抽屜內為警查獲，此部分改造手槍、子彈及槍砲、
    彈藥主要組成零件，苟係綽號「阿賜」之不詳姓名者於九十年一月二十一日同時
    交予被告收受寄藏，依常情，焉有可能分別於九十年一月二十一日及九十年八月
    六日經過警方二次搜查，迄未查獲起出？顯見附表壹、貳、參所示改造模型槍、
    改造手槍、子彈及槍砲、彈藥主要組成零件，確係綽號「阿賜」之不詳姓名者，
    另於九十一年二月十一日十五時許所交付，被告另行起意未經許可，長時間將收
    受之大批改造模型槍、改造手槍、子彈及槍砲、彈藥主要組成零件散置其住處一
    樓前門右側牆壁旁、一樓客廳左側牆壁旁、一樓客廳桌下、一樓客廳電視機前、
    一樓客廳冰箱底座下及二樓臥室電視櫃抽屜內無異。從而被告及其辯護人辯謂，
    本件之槍彈等物，係與九十年一月廿一日及同年八月六日分別為警查獲之槍彈等
    物（見上述），均屬於九十年一月廿一日由「阿賜」者一次交付而未經許可持有
    ，而第一次所查獲者，已經本院另案為科刑判決確定，因屬同一案件之一部分，
    則本件部分，為該確定判決效力所及，應為免訴之判決云云，顯係圖卸刑責之詞
    ，不足採信。
　(四)證人即台中市警察局勤工派出所警員田鈺錕雖於原審證稱，被告曾於九十一年元
    宵節前後打電話給伊，說有一位得癌症之朋友有槍械要報繳，被告大概知道放何
    處，要找找看，再帶伊前去起出，被告並說報繳會不會牽扯到，伊請被告當證人
    ，願意幫被告製作筆錄，被告願意以證人身分製作筆錄，後來並未交出槍械等語
    （見原審卷第一一七、一一八頁），然被告既非以自己名義自首犯罪報繳並陳明
    其持有附表壹、貳、參所示之改造模型槍、改造手槍、子彈及槍砲、彈藥主要組
    成零件，復表示須以證人名義製作筆錄，所為自不符合刑法第六十二條前段自首
    減輕其刑及槍砲彈藥刀械管制條例第十八條第一項前段自首並報繳其持有之全部
    槍砲、彈藥、刀械者，減輕或免除其刑之規定。另證人即彰化縣警察局刑警隊偵
    查員甲○○於原審係證稱，九十一年二月二十五日依據另案監所紀錄不知姓名者
    之電話研判得知被告製造槍彈而發覺，乃向臺灣彰化地方法院檢察署檢察官聲請
    搜索票，至被告住處搜索而查獲本件之槍彈等語（見原審卷第一二三頁），可見
    本件警方非因被告之自首或自白而查獲。又據彰化縣警察局刑事案件移送書所載
    ，係先於九十一年二月廿七日十六時卅分許，查獲附表壹編號二，及附表貳、
    所示之槍彈等物，再於翌日（同年月廿八日）十時卅八分許，由被告帶同警方至
    其住處，另主動交付附表壹編號一所示之改送模型槍一支（見六九九四號偵查卷
    第四０頁、彰化縣警局卷第一頁），亦見該警局依監所紀錄研判，持搜索票、搜
    索被告住處而查扣本件，縱使附表壹編號一之改造模型槍一支部分，係被告帶同
    警方搜索時而主動交付，亦與因被告之自首或自白並報繳或供述其持有之全部槍
    彈之來源及去向因而查獲之情有異，自亦無適用上開刑法第六十二條前段及槍砲
    彈藥刀械管制條例第十八條第一項第四項規定減輕或免除其刑之餘地，是被告及
    其辯護人請求依上開規定減輕或免除其刑，自無可取。又請求再傳訊該證人田鈺
    錕、甲○○證明被告有否自首之情，因已於原審證述明白，本院認無再予傳訊必
    要，併此敘明。
  (五)綜上，本件事證已明確，被告所辯無非飾卸之詞，不足採信，犯行堪以認定。
三、核被告所為，係犯槍砲彈藥刀械管制條例第十條第四項之未經許可持有具有殺傷
    力之改造模型槍罪、第十一條第四項之未經許可持有可發射子彈具有殺傷力之改
    造手槍罪、第十二條第四項之未經許可持有子彈罪及同條例第十三條第四項之未
    經許可持有槍砲、彈藥主要組成零件罪。被告持有附表壹編號一所示具有殺傷力
    之改造模型槍一支部分，檢察官認係成立同條例第十一條第四項之未經許可持有
    可發射子彈具有殺傷力之改造手槍罪，尚有未洽，此部分起訴法條應予變更。又
    被告未經許可同時持有附表壹所示具有殺傷力之改造模型槍一支、可發射子彈具
    有殺傷力之改造手槍二支、附表貳所示具有殺傷力之子彈二十五顆及附表參所示
    槍砲、彈藥主要組成零件土造槍管三支、土造金屬彈殼六包、土造金屬彈頭一包
    ，觸犯上開四罪名，為想像競合犯，應從一重之未經許可持有具有殺傷力之改造
    模型槍罪處斷。被告曾因違反槍砲彈藥刀械管制條例案件，經原審法院判處有期
    徒刑一年六月確定，於八十六年十二月二日執行完畢，有台灣台中地方法院檢察
    署刑案資料查註紀錄表可按，五年以內再犯有期徒刑以上之罪，為累犯，應依法
    加重其刑。
四、原審依槍砲彈藥刀械管制條例第十條第四項、第十一條第四項、第十二條第四項
    、第十三條第四項，刑法第十一條前段、第五十五條、第四十七條、第四十二條
    第三項、第三十八條第一項第一款，罰金罰鍰提高標準條例第二條，審酌被告已
    有多次違反槍砲彈藥刀械管制條例前科，仍不知悔改，復持有附表壹所示具有殺
    傷力之改造模型槍一支、可發射子彈具有殺傷力之改造手槍二支、附表貳所示具
    有殺傷力之子彈二十五顆及附表參所示槍砲、彈藥主要組成零件土造槍管三支、
    土造金屬彈殼六包、土造金屬彈頭一包，數量非少，嚴重危害社會治安，及其犯
    罪動機、目的、手段、犯罪後態度等一切情狀，判處有期徒刑三年六月，併科罰
    金新台幣三十萬元，並諭知罰金部分易服勞役之折算標準。扣案如附表壹所示具
    有殺傷力之改造模型槍一支、可發射子彈具有殺傷力之改造手槍二支、附表貳編
    號一所示具有殺傷力之制式口徑０‧３２吋子彈一顆及附表參所示之槍砲、彈藥
    主要組成零件土造槍管三支、土造金屬彈殼六包、土造金屬彈頭一包，均係違禁
    物，應依刑法第三十八條第一項第一款宣告沒收，至附表貳編號二所示具有殺傷
    力之土造子彈十一顆、編號三所示具有殺傷力之土造子彈十三顆，均於送鑑時試
    射用罄，已無庸再諭知沒收。並說明被告住處於九十一年二月二十七日及二十八
    日，除為警查獲附表壹、貳、參所示具有殺傷力之改造模型槍、改造手槍、子彈
    及槍砲、彈藥主要組成零件外，固亦同時為警查獲可供改造槍彈使用之電鑽一台
    、老虎鉗一台、砂輪機二台及非槍砲、彈藥主要零件之土造槍機半成品及土造槍
    管固定座半成品一罐、土造撞針半成品一包、狙擊鏡三支、玩具子彈之底火連桿
    一包、外徑５‧５㎜、內徑約４‧２㎜、高約１‧３㎜之金屬圈一包、玩具長槍
    用木質握把二支、不具殺傷力之子彈十七顆、仿ＧＬＯＣＫ廠１７型半自動手槍
    外型製造之玩具手槍四支，且參與查獲本案之彰化縣警察局警員甲○○復證稱係
    根據監聽資料，研判被告有在製造槍械，而向台灣彰化地方法院檢察署檢察官聲
    請搜索票等語，經檢察官偵查結果，尚不能認定被告確有改造槍彈行為，因與起
    訴部分有方法結果之牽連關係，屬裁判上一罪，不另為不起訴處分，經原審審酌
    亦不足以證明被告有改造槍彈行為，不能令被告負製造槍彈罪責。經核原判決認
    事用法，均無違誤，量刑亦稱妥適，被告上訴意旨，仍執其係自首犯罪，且此部
    分與其另判處罪刑確定部分，有同一案件關係，應予減輕或免除其刑或為免訴之
    判決，指摘原判決不當，尚難認為有理由，應予駁回。
五、據上論斷，應依刑事訴訟法第三百六十八條，判決如主文。
本案經檢察官丙○○到庭執行職務。
中      華      民      國　    九十三   年     　三      月    二十四  日
                                    臺灣高等法院臺中分院刑事第一庭
                                          審判長法  官　陳　紀　綱
                                                法  官　方　艤  駐
                                                法　官　陳　登　源
右正本證明與原本無異。
如不服本判決應於收受送達後十日內向本院提出上訴書狀，其未敘述上訴之理由者並
得於提起上訴後十日內向本院補提理由書（均須按他造當事人之人數附繕本）。
                                                書記官　林　明　冬
中      華      民      國　    九十三   年     　三      月   二十五   日
附錄論罪科刑法條：
槍砲彈藥刀械管制條例第十條第四項：
未經許可，持有、寄藏或意圖販賣而陳列第一項之改造模型槍者，處三年以上十年以
下有期徒刑，併科新台幣七百萬元以下罰金。
附表壹：
一、德國ＲＥＣＫ廠製口徑８㎜之金屬模型槍換裝土造金屬槍管而成之改造模型槍一
    支。
二、仿ＢＥＲＥＴＴＡ廠半動手槍製造之金屬玩具手槍換裝土造金屬槍管改造而成之
    改造手槍二支。
附表貳：
一、制式口徑０‧３２吋子彈一顆。
二、由長約１７㎜之土造金屬彈殼加裝直徑約７‧６㎜金屬彈頭組合而成之土造子彈
    十一顆。
三、由長約１７㎜之土造金屬彈殼加裝直徑約９㎜金屬彈頭組合而成之土造子彈十三
    顆。
附表參：
一、土造槍管三支。
二、土造金屬彈殼六包。
三、土造金屬彈頭一包。                                                  Ｉ
